【裁判字號】    95,訴,194
【裁判日期】    950526
【裁判案由】    貪污
【裁判全文】
臺灣臺北地方法院宣示判決筆錄          95年度訴字第194號
公  訴  人  臺灣臺北地方法院檢察署檢察官
被      告  乙○○
選任辯護人  劉陽明律師
            陳璧秋律師
被      告  戊○○
            甲○○
                      2樓
            丙○○
上三人共同
選任辯護人  徐文宗律師
上列被告因貪污案件，於中華民國95年5月26日下午5時，在本院
第七法庭宣示判決，出席職員如下：
          法  官  胡宏文
          書記官  劉穗筠
          通  譯  鄭庭祿
法官起立朗讀判決主文、犯罪事實要旨、處罰條文、附記事項，
及以上訴限制、期間並提出上訴狀之法院，且諭知記載其內容：
一、主  文：
    乙○○、戊○○、丙○○共同連續行使從事業務之人，明知
    為不實之事項，而登載於其業務上作成之文書，足以生損害
    於公眾及他人，各處有期徒刑陸月，如易科罰金均以佰元
    折算壹日；均緩刑貳年。
    甲○○共同連續行使從事業務之人，明知為不實之事項，而
    登載於其業務上作成之文書，足以生損害於公眾及他人，處
    有期徒刑陸月，如易科罰金以佰元折算壹日。
二、犯罪事實要旨：
  (一)乙○○係中通富企業有限公司（下稱中通富公司）負責人，
    戊○○係華村營造有限公司（下稱華村公司）總經理，甲○○（曾於民國93年間因業務過失致死案件，經臺灣彰化地方
    法院判處有期徒刑5月，緩刑2年確定）係華村公司專案經理
    ，丙○○係華村公司派駐臺中港工務所工地主任，均係從事
    業務之人。
  (二)88年2、3月間，經濟部加工出口區管理處中港分處（下稱中
    港分處）公開招標「臺中港倉儲轉運專區開發工程主體工程
    第1期第1標整地道路工程」（下稱整地工程），並於同年3
    月10日，由華村公司以新臺幣（下同）3億700萬元得標承攬
    。另於90年6月間，世龍公司得標承攬臺北市政府發包之「
    370號公園附建地下停車場新建工程」（下稱新建工程）之
    施作，並將新建工程中關於土方工程部分，以統包方式委由
    中通富公司處理，且將新建工程挖方所生之廢棄土運至臺中
    港整地工程傾倒，作為整地填方之用。又自90年12月5日起
    ，中通富公司即自臺北新建工程運土至臺中整地工程傾倒，
    惟新建工程之廢棄土陸續運入整地工程約4萬餘立方公尺後
    ，華村公司發現新建工程所挖掘出土，土質濕軟，不適於作
    為整地工程填方之用，乃向中部地區周邊鄰近之工程業者另
    行購買土質較佳之土方作為施工回填之用。
  (三)乙○○、戊○○、甲○○及丙○○為規避臺北市政府停車管
    理處（下稱停管處）及中港分處對新建工程廢棄土流向之查
    核管制，明知新建工程土方運入整地工程傾倒數量短少4萬
    餘立方公尺，竟於90年12 月初某日，在臺北市○○路信義
    國中後方上開新建工程工地內，謀議浮報進入臺北市新建工
    程工地之卡車載送棄土至臺中整地工程工地車次、出場時間
    、車牌號碼及載送司機等資料，虛偽登載於業務上製作之管
    制憑單。謀議既定，旋基於行使業務上登載不實文書之概括
    犯意聯絡，自90年12月5日起至91年3月23日止，推由乙○○
    多次在業務上作成之「臺北市工程賸餘土石方處理管制憑單
    」虛偽登載車輛出場時間、車牌號碼及載送司機名單等內容
    ，再製作內容不實之「370號公園附建地下停車場新建工程
    土方載運車輛管制表」後，委由不知情之連結卡車司機，連
    續多次行使送交不知情之華村公司材料管理員蕭博任及工程
    師郭東仁，使該2人不察，據以製作「臺北市停車管理處370
    號公園附建地下停車場新建工程土方數量表」及「臺中港倉
    儲轉運專區主體工程第1期第1標整地道路工程借土填方數量
    統計表」，登載新建工程土方共運近鬆方約8萬餘立方公尺
    之不實事項，併同「臺北市工程賸餘土石方處理管制憑單」
    、「臺北市停車管理處370號公園附建地下停車場新建工程
    土方數量表」及「臺中港倉儲轉運專區主體工程第1期第1標
    整地道路工程借土填方數量統計表」，分別送交行使整地工
    程總顧問單位新環工程顧問股份有限公司及開發單位臺灣土
    地開發信託投資股份有限公司存查，均足以生損害於中港分
    處及停管處管制工程廢棄土流向之正確性。
三、處罰條文：
    刑法第28條、第56條、第216條、第215條、第41條第1項前
    段、第74條第1款，罰金罰鍰提高標準條例第1條前段、第2
    條。
四、附記事項：
  (一)被告乙○○、戊○○已依協商條件分別於95年5月2日及同年
    月8日各支付5萬元予財團法人犯罪被害人保護協會臺灣臺北
    分會。
  (二)另被告己○○、丁○○2人另行審結。
五、協商判決除有刑事訴訟法第455條之4第1項第1款於本訊問程
    序終結前，被告撤銷協商合意或檢察官撤回協商聲請者；第
    2款被告協商之意思非出於自由意志者；第4款被告所犯之罪
    非第455條之2第1項所定得以協商判決者；第6款被告有其他
    較重之裁判上一罪之犯罪事實者；第7款法院認應諭知免刑
    或免訴、不受理者情形之一，及違反同條第2項「法院應於
    協商合意範圍內為判決；法院為協商判決所科之刑，以宣告
    緩刑或2年以下有期徒刑、拘役或罰金為限」之規定者外，
    不得上訴。
六、如不服本件判決，得自收受判決送達之日起10日內，向本院
    提出上訴書狀，上訴於第2審法院。
中    華    民    國    95    年    5     月    26    日
                  刑事第十二庭  書記官  劉穗筠
                                法  官  胡宏文
以上正本證明與原本無異。
                                書記官  劉穗筠
中    華    民    國    95    年    6     月    1     日
附本案論罪科刑依據之法條：刑法第216條、第215條
中華民國刑法第216條
(行使偽造變造或登載不實之文書罪)
行使第 210 條至第 215 條之文書者，依偽造、變造文書或登載
不實事項或使登載不實事項之規定處斷。
中華民國刑法第215條
(業務上文書登載不實罪)
從事業務之人，明知為不實之事項，而登載於其業務上作成之文
書，足以生損害於公眾或他人者，處3年以下有期徒刑、拘役或
500元以下罰金。


司法院資訊處製作；財團法人民間司法改革基金會備份。
